# 是否应该纳入合并报表范围

提问人：lingsu 时间：2011-12-20 10:59:13
斑竹，请教一个问题：某上市公司今年应该纳入合并报表范围的子公司，如果在明年年报公布前转让该股权是否今年 可以不纳入合并报表范围？

回答人：chenyiwei
赞同上述各位意见。是否作为持有待售资产以及终止经营披露，取决于是否满足《企业会计准则第 30 号——财务报表列报》的应用指南对“终止经营”的定义，以及解释 1 号第六条对“持有待售非流动资产”的定义和确认条件的规定。